【裁判字號】    89,易,4775
【裁判日期】    891207
【裁判案由】    違反著作權法等
【裁判全文】
臺灣高雄地方法院刑事判決                        八十九年度易字第四七七五號
    公  訴  人  臺灣高雄地方法院檢察署檢察官
    被      告  甲○○
    被      告  乙○○○
右列被告因違反著作權法案件，經檢察官提起公訴（八十九年度偵字第二一八七四號
、第二一八七五號），本院判決如左：
    主  文
甲○○、乙○○○共同連續以明知為侵害著作權之物意圖營利而交付之方法侵害他人
之著作權，甲○○處有期徒刑肆月；乙○○○處有期徒刑參月；如易科罰金，均以參
佰元折算壹日。
扣案盜版影音ＶＣＤ光碟片共拾貳片，均沒收。
    事  實
一、甲○○明知其以每片新台幣（下同）一百三十元之低價，向綽號『ＷＩＬＬＹ』
    之男子買受之『不可能之任務２』、『神鬼戰士』、『往日柔情』、『勇闖黃金
    城』四部影片，係未經著作權人「協和國際多媒體股份有限公司（以下簡稱協和
    公司）」之授權或同意，即擅自重製之盜版影音ＶＣＤ光牒片；另『將計就計』
    、『八厘米』二部影片，係未經著作權人「得利影視股份有限公司（以下簡稱得
    利公司）之授權或同意，即擅自重製之盜版影音ＶＣＤ光牒片。竟分別與乙○○
    ○、黃銘章（業經另案審結）基於意圖營利之共同犯意聯絡，並均基於概括之犯
    意，而：（一）、自民國八十九年五月間某日起，將前開盜版影音ＶＣＤ光牒片
    陳列在高雄市○○區○○路五五○巷四號黃銘章所經營之世佳商行內，以每片二
    百元之顯與合法光碟片每片約六、七百元差異縣殊之低價，販賣交付予不特定人
    ，並已連續賣出約四、五十片。嗣於八十九年九月八日十二時二十分許，為警在
    該商店內查獲，並扣得盜版前開影片之影音ＶＣＤ光牒片共六片（『將計就計』
    二片、『八厘米』一片、『不可能之任務２』一片、『神鬼戰士』一片、『往日
    柔情』一片）。（二）、自同年七月間某日起，將前開盜版影音ＶＣＤ光牒片陳
    列在高雄市○○區○○路二一八號乙○○○所經營之雜貨店內，亦以每片二百元
    之顯與合法光碟片每片約六、七百元差異縣殊之低價，販賣交付予不特定人，並
    已連續賣出約數十片。嗣於同年九月八日十二時二十分許，為警在該雜貨店內當
    場查獲，並扣得盜版之六片ＶＣＤ光牒片（『往日柔情』三片、『勇闖黃金城』
    三片）。
二、案經協和公司及得利公司訴由高雄市政府警察局移送臺灣高雄地方法院檢察署偵
    查起訴。
    理  由
一、訊據被告甲○○、乙○○○二人坦承右揭犯罪事實不諱，且其等犯行並經告訴人
    二人之代理人丁○○、丙○○、楊棨富、林貞萍、黃小菁等人指述在卷；並有盜
    版前開影片之影音ＶＣＤ光牒片共十二片扣案，及告訴人二公司之經濟部公司執
    照、台北縣政府營利事業登記證、財團法人錄影及電影保護基金會證明書及行政
    院新聞局錄影帶節目審查合格證明書等在卷可佐。又扣案盜版光碟片製作品質不
    佳，顯與正版光碟片外觀不同；扣案之盜版光碟片，其包裝印刷粗糙，且其中部
    分影片包裝上且印有大陸簡體字之說明，一望即知係盜版之物，亦有公訴人之勘
    驗筆錄及扣案光碟片在卷足憑；另合法光碟片市價每片約六、七百元，為眾所皆
    知之事實，並經告訴代理人等人指述在卷，被告等以遠低於市價之一百三十元即
    購得及以二百元即賣出，其已知悉係盜版物品，自足認定。被告二人犯行，事證
    明確，洵堪認定。
二、核被告二人所為，均係犯著作權法第九十三條第三款、第八十七條第二款之明知
    為侵害著作權之物意圖營利而交付罪。被告甲○○與乙○○○及與黃銘章間分別
    有犯意聯絡及行為分擔，均為共同正犯。被告甲○○侵害得利公司著作權部分，
    業據該公司於共同被告黃銘章部分之警偵訊中提出告訴（本院八十九年度易字第
    四五四九號），且依告訴不可分原則，告訴之效力係及於共犯，故此部分應認得
    利公司已提出告訴，公訴人認為未經告訴，應屬誤解；惟因此部分與起訴部分有
    連續犯之裁判上一罪關係，為起訴效力所及，本院應併予審判。被告二人多次販
    賣行為，時間緊接，犯罪構成要件相同，顯係基於概括犯意反覆為之，為連續犯
    ，應論以一罪，並加重其刑。茲審酌被告二人貪圖個人不法利益，即侵害他人智
    慧財產權，對權利人之權益侵害甚鉅，並有害國家之國際形象，犯後坦承犯行，
    態度尚佳，被告甲○○係提供盜版ＶＣＤ之人，犯行較重，本件查獲之盜版物品
    數量尚非甚鉅，及其二人圖利而犯罪之動機、目的等一切情狀，爰量處如主文所
  示之刑，並諭知如易科罰金之折算標準。如事實所列之扣案盜版影音ＶＣＤ光牒
    片共十二片，為被告甲○○所有供與被告乙○○○及另案共犯黃銘章共同犯罪所
    用之物，業據被告二人供明在卷，應依刑法第三十八條第一項第二款規定宣告沒
    收。
據上論斷，應依刑事訴訟法第二百九十九條第一項前段，著作權法第八十七條第二款
、第九十三條第三款，刑法第十一條前段、第二十八條、第五十六條、第四十一條、
第三十八條第一項第二款，罰金罰鍰提高標準條例第二條，判決如主文。
中      華      民      國    八十九    年     十二     月      七      日
                                  臺灣高雄地方法院刑事第一庭
                                      法  官  郭文通
右正本證明與原本無異。
如不服本判決，應於判決送達後十日內，向本院提出上訴狀。
                                      書記官  黃國忠
中      華      民      國    八十九    年     十二     月      七      日
附錄本判決論罪科刑法條：
著作權法第八十七條第二款：
有下列情形之一者，除本法另有規定外，視為侵害著作權或製版權：
二、明知為侵害著作權或製版權之物，而散布或意圖散布而陳列或持有或意圖營利而
    交付者。
著作權法第九十三條第三款：
有下列情形之一者，處二年以下有期徒刑，得併科新臺幣十萬元以下罰金：
三、以第八十七條各款方法之一侵害他人之著作權者。


司法院資訊處製作；財團法人民間司法改革基金會備份。
